【裁判字號】    98,易,287
【裁判日期】    990127
【裁判案由】    業務侵占等
【裁判全文】
臺灣士林地方法院刑事判決               98年度易字第287號
公  訴  人  臺灣士林地方法院檢察署檢察官
被      告  丁○○
選任辯護人  蕭明哲律師
上列被告因業務侵占等案件，經檢察官提起公訴（97年度偵字第
15597 號），本院判決如下：
    主  文
丁○○犯業務侵占罪，處有期徒刑陸月，如易科罰金以新臺幣壹
仟元折算壹日，減為有期徒刑參月，如易科罰金以新臺幣壹仟元
折算壹日，緩刑貳年。
被訴如附表二所示之背信部分，無罪。
    事  實
一、丁○○於民國96年間於得利影視股份有限公司（設臺北市中
    山區○○○路53號14樓，下稱「得利公司」）擔任出租業務
    部資深總監，負責業務含代表得利公司對大型連鎖商店就影
    音光碟為授權出租、銷售並代得利影視公司向客戶收取應收
    帳款之業務，為從事業務之人，而得利公司之客戶白鹿洞企
    業有限公司（設臺北縣淡水鎮○○街○ 段92巷2 號1 樓，下
    稱「白鹿洞公司」）為被告負責之客戶，又得利公司就白鹿
    洞公司應付之租金採年度事先預估支數並一次性預收制，96
    年度得利影視公司對白鹿洞公司應收之年度租金總額為新臺
    幣（下同）173 萬元；丁○○先委由其所屬不知情之得利公
    司業務員丙○○於96年1 月30日至白鹿洞公司上址收取前揭
    租金帳款，白鹿洞公司負責人戊○○交付附表一(二)所示之支
    票12張（發票人王金英、付款人淡水第一信用合作社英專分
    行）予丙○○，丙○○將12張支票全數攜回得利公司上址交
    予丁○○後，丁○○本應全數繳回得利公司，詎丁○○竟意
    圖為自己不法所有，於96年2 月6 日向得利公司陳報白鹿洞
    公司96年全年總租金僅收得158 萬元，隨後僅繳回附表一(二)
    編號2 至12所示支票予得利公司，並於同日將附表一(二)編號
    1 之支票（下稱系爭支票）存入其個人在國泰世華銀行三重
    分行帳戶內（帳號：000000000000號）而侵占入己，嗣得利
    影音公司內部稽核人員清查白鹿洞公司應收帳款時，發現上
    開短少，始悉上情。
二、案經得利影音公司訴由臺灣臺北地方法院檢察署呈請臺灣高
    等法院檢察署檢察長核轉臺灣士林地方法院檢察署檢察官偵
    查起訴。
    理  由
壹、證據能力部分
  一證人、鑑定人依法應具結而未具結者，其證言或鑑定意見，
    不得作為證據，刑事訴訟法第158 條之3 定有明文。同法第
    159 條之1 第2 項雖規定，被告以外之人於偵查中向檢察官
    所為之陳述，除顯有不可信之情況者外，得為證據。惟該被
    告以外之人（含共同被告、共犯、被害人、證人等），於偵
    查中向檢察官所為之陳述，性質上仍屬傳聞證據（審判外之
    陳述），然因檢察官依法有訊問被告、證人及鑑定人之權，
    證人、鑑定人且須「具結」，而檢察官向被告以外之人所取
    得之陳述，原則上均能遵守法律規定，不致違法取供，其可
    信性極高，為兼顧理論與實務，因而規定除顯有不可信之情
    況者外，得為證據。從而被告以外之人於偵查中向檢察官所
    為之陳述，仍應依法具結，始有證據能力。告訴人係向司法
    警察機關或偵查機關申告犯罪事實而要求訴追之人，其於我
    國刑事訴訟法中，並非法定列舉之獨立證據方法，若以告訴
    人所陳親身經歷之被害經過，作為認定犯罪事實之依據時，
    乃居於證人之地位，亦即其證據方法為證人，必須踐行有關
    證人之證據調查程序，除非其有依法不得令其具結之情形，
    否則檢察官或事實審法院應命其具結，若依法應具結而未具
    結時，該告訴人有關被害事實之陳述，無證據能力，法院不
    得援其陳述作為判決之基礎。本案告訴代理人簡麗君、吳明
    憲之指述於檢察官偵查中向檢察官所為之陳述（偵查卷第37
    、43、44頁參照），係以證人身分而為具結，其等所為之陳
    述，有證據能力。
  二關於告訴人梁賢達及證人何昭孟於警詢、偵訊時之證述：按
    刑事訴訟法第159 條第1 項規定：「被告以外之人於審判外
    之言詞或書面陳述，除法律有規定者外，不得作為證據」；
    其立法本旨係以證人於審判外之言詞或書面陳述，屬於傳聞
    證據，此項證據，當事人無從直接對於原供述者加以詰問，
    以擔保其真實性，法院亦無從直接接觸證人而審酌其證言之
    憑信性，違背直接審理及言詞審理之原則，除具有必要性及
    信用性情況之除外者外，原則上不認其有容許性，自不具證
    據能力；至所謂具有必要性及信用性情況者，例如刑事訴訟
    法第159 條之1 、之2 、之3 、之4、 之5 情形，仍例外認
    其有證據能力，然此乃係指法院未於審判期日傳喚相關證人
    到庭，案件僅能依靠該等證人於審判外之陳述以為判斷之情
    形，始需就該等審判外供述證據嚴格依照刑事訴訟法第159
    條之1 至之5 所定要件一一檢視各該證人之供述，作為證據
    之資格。倘法院已經依據當事人聲請傳喚證人到庭接受檢辯
    雙方之交互詰問，則法院既已透過直接、言詞審理方式檢驗
    過該證人之前之證詞，當事人之反對詰問權亦已受到保障得
    以完全行使之情況下，該等審判外證據除有其他法定事由（
    例如：非基於國家公權力正當行使所取得或私人非法取得等
    ，而有害公共利益，即以一般證據排除法則為判斷），應認
    該審判外供述已得透過審判程式之詰問檢驗，而取得作為證
    據之資格，亦即其審判外供述與審判中供述相符部分，顯然
    已經構成具備可信之特別情狀，當然有證據資格（實務上之
    作用常為引用該等陳述與審判中陳述相符，強化該證人供述
    之可信度），其不符部分，作為檢視審判中所為供述可信與
    否之彈劾證據，當無不許之理。甚者，其不符部分倘係於司
    法警察、檢察事務官調查中之供述，作為認定被告犯罪與否
    或不構成犯罪與否之證據，亦僅需依照刑事訴訟法第159 條
    之2 規定，斟酌其審判外供述作成外部環境、製作過程、內
    容、功能等情況認為之前供述較為可信，即可取得證據之資
    格，而作為認定事實之證據資格，最高法院94度臺上字第25
    07號、95年度臺上字第2515號判決意旨均可資參照。經查：
    本件證人乙○○、戊○○經本院於審判期日傳喚到庭，行交
    互詰問程序，直接言詞審理檢視其證詞，又證人乙○○、戊○○於警詢及偵查時所為之證述與於本院審理時所陳大致相
    符，揆諸上揭判決意旨，應認其當然已取得作為證據之資格
    ，具有證據能力。
  三依刑事訴訟法第159 條之4 規定，可作為證據之文書有：一
    除顯有不可信之情況外，公務員職務上製作之紀錄文書、證
    明文書。二除顯有不可信之情況外，從事業務之人於業務上
    或通常業務過程所須製作之紀錄文書、證明文書。三除前二
    款之情形外，其他於可信之特別情況下所製作之文書。而該
    法條第2 款所稱從事業務之人於業務上或通常業務過程所須
    製作之紀錄文書、證明文書，因係於通常業務過程不間斷、
    有規律而準確之記載，且大部分紀錄係完成於業務終了前後
    ，無預見日後可能會被提供作為證據之不實登載動機，不實
    之可能性小，除非該等紀錄文書或證明文書有顯然不可信之
    情況，否則有承認其為證據之必要；因此，採取上開文書作
    為證據，應注意該文書之製作，是否係於例行性之業務過程
    中，基於觀察或發現而當場或即時記載之特徵。經查，告訴
    人提出之「丁○○逾越權限私訂與得利公司核定之交易條件
    比較表」，顯非公務員或從事業務之人於職務上或業務上製
    作之紀錄文書，且均於案發後本於利害關係而自行提出，並
    無可信之特別情況，不得作為本案證據。
  四被告及檢察官對其餘以下本院作為得心證依據之各項證據資
    料經本院審理時逐項提示，均不爭執證據能力，且未於言詞
    辯論終結前聲明異議，視為同意作為證據，本院審酌各項證
    據作成時之狀況，認為並無不可信或不適當之情事，依刑事
    訴訟法第159 條之5 第2 項及第159 條之4 之規定，均認有
    證據能力。
貳、有罪部分
  一訊據被告對於上開侵占之犯罪事實坦承不諱，且查：
    (一)證人戊○○於本院審理時證稱：白鹿洞公司與得利公司簽
      約模式為簽約時由白鹿洞公司先預定一整年的片數後，以
      預購之方式，及先把一年的價款全部開票給得利公司，再
      由得利公司於每週或每兩週發一次片時派員將片子送到伊
      店裡，到得利公司結算時若出貨有超過原先預購的情形，
      得利公司會再派業務員過來收款，卷內之「得利影視數位
      聯盟漫畫通路商協議書」（見他字第6517號卷第7 頁，下
      稱「協議書」）內容就附表一(一)所示關於數量、單價、贈
      片方式等內容，協議書製作當時並無故意記載錯誤之情形
      ，內容都是伊跟被告討論並協議的結果，預購華納影片超
      過3000支以上當時以12萬5000元計算是很合理的，當時應
      該是大致上說一個整數，最後看實際出貨的數額再多退少
      補，當時沒有特別算幾支，後來超過3000支的部分有1341
      支是經過跟得利公司對帳無誤並業已付款，大陸劇部分當
      時是預購15套精裝硬殼，每套單價2 萬5000元是被告跟我
      說的，至於大陸劇贈送部分並沒有寫在協議書內，贈送之
      情形有時會送裸片，有時會有精裝的，但一定有海報，贈
      送的部分不會算錢等語（見本院易字卷第62至72頁），而
      被告業自承伊有同意白鹿洞公司戊○○就所訂購之華納影
      片超過3000之以上之部分以單價360 元成交，雖否認有與
      證人戊○○訂立協議書，並稱伊並不知有該協議書，應係
      戊○○片面打字後要丙○○於收取附表一(二)支票時簽名確
      認，惟觀諸協議書內容關於華納影片及大陸劇部分之數量
      、單價、金額等內容，核與證人戊○○上開證述均相吻合
      ，且就華納影片超過3000支之部分，協議書記載單價為36
      0 元均與被告供述及證人戊○○證述相符，而協議書有丙○○於96年1 月30日在其上簽名確認收取附表一(二)之支票
      攜回得利公司後係交給被告，業據證人丙○○於本院審理
      時證述無訛（見本院易字卷第77至83頁），可知協議書應
      係在當日之前所製成，則若被告當時未允諾戊○○如附表
      一(一)協議書內容之事項，甚或若謂協議書根本為戊○○片
      面製作，則證人戊○○豈有可能於當時即可預知本件日後
      爭訟時被告就附表一(一)編號2 之單價於本件歷次偵、審均
      陳述為360 元，而於製作協議書時為一致記載？且協議書
      中各項金額加總後為173 萬，亦與被告坦承收取之支票總
      額相符，未免過於巧合；又以丙○○且證人戊○○與被告
      素無嫌隙，並無設詞誣陷被告之虞，其等證詞自足採認。
      綜上所陳，本件附表一(一)所示協議書內容均為被告與戊○○所約定，首堪認定。
    (二)被告收取總額為173 萬元之附表一(二)編號1 至12之支票後
      ，僅將總額為158 萬元之編號2 至12支票交回得利公司入
      帳，而未交回系爭支票，並於96年2 月6 日將系爭支票存
      入其個人在國泰世華銀行，有得利公司繳款通知書影本、
      系爭支票正反面影本1 紙影本、王金枝淡水第一信用合作
      社活期性存款歷史交易明細表、國泰世華銀行三重分行97
      年10月23日（97）國世重第902 號函暨所附之交易明細資
      料可佐（見他字第6517號卷第7 頁、第4 至6 頁，偵字第
      22234 號卷第8 至10頁），此外，復有得利影視數位聯盟
      漫畫通路商協議書、被告之自白書影本各一紙存卷可按（
      見他字第6517號卷第7 、9 頁），足認被告就業務侵占部
      分之自白與事實相符，本件事證明確，被告業務侵占犯行
      堪予認定，應依法論科。
  二論罪科刑部分：
    (一)核被告丁○○所為係犯刑法第336 條第2 項業務侵占罪。
      爰審酌被告將自己所收取而持有應繳回告訴人得利公司之
      貨款15萬元部分，予以侵占入己之犯行，對他人之財產法
      益已構成危害，惟犯罪所得金額尚非甚鉅，且犯後坦承犯
      行，並於自得利公司離職後將所侵占之15萬元匯還得利公
      司，核與告訴代理人簡麗君於偵查中、己○○於本院98年
      5 月6 日準備程序中所為陳述相符（見他字第6517號卷第
      13頁、本院審易字卷第18頁），足認被告犯後態度良好，
      暨其犯罪動機、目的、智識程度及生活狀況等一切情狀，
      量處如主文所示之刑。又中華民國九十六年罪犯減刑條例
      於96年6 月15日三讀通過，並自96年7 月16日開始施行，
      查被告之犯罪行為係在96年4 月24日以前所為，且經本院
      宣告有期徒刑1 年6 月以下之刑，而無前述條例第3 條規
      定不予減刑之情形，合於減刑之條件，應依該條例第2 條
      第1 項第3 款規定就有期徒刑部分減為有期徒刑3 月。
    (二)末查，被告前未曾因故意犯罪受有期徒刑以上刑之宣告，
      有臺灣高等法院被告前案紀錄表在卷可稽，其因一時失慮
      ，致罹刑章，犯後坦承犯行，深具悔意，復業已將侵占所
      得歸還告訴人，堪認被告經此次偵審程序及刑之宣告後，
      當能知所警惕，而無再犯之虞，本院因認所宣告之刑，以
      暫不執行為適當，爰依刑法第74條第1 項第1 款規定，併
      予宣告緩刑2 年，以啟自新。
參、無罪部分
  一公訴意旨略以：被告丁○○明知得利公司核定之客戶白鹿洞
    企業有限公司（下稱「白鹿洞公司」）96年度交易條件如附
    表二之B 欄位所載，竟意圖損害得利影音公司之利益，未經
    得利影音公司之同意，於96年1 月間，在臺北縣淡水鎮○○
    街○ 段92巷2 號1 樓白鹿洞公司，擅自向白鹿洞公司負責人
    戊○○提供如附表1 之A 欄位所載較優惠之交易條件，為違
    背其職務之行為，致得利公司此部分損害達新臺幣（下同）
    37萬4,262 元，因認被告涉犯刑法第342 條第1 項背信罪嫌
    云云。
  二第按，犯罪事實應依證據認定之，無證據不得認定犯罪事實
    ；不能證明被告犯罪者，應諭知無罪之判決，刑事訴訟法第
    一百五十四條第二項、第三百零一條第一項分別定有明文。
    次按，事實之認定，應憑證據，如未能發現相當證據，或證
    據不足以證明，自不能以推測或擬制之方法，以為裁判基礎
    ；又認定不利於被告之事實，須依積極證據，苟積極證據不
    足為不利於被告事實之認定時，即應為有利於被告之認定，
    更不必有何有利之證據（參見最高法院四十年臺上字第八六
    號及三十年上字第八一六號判例）。據此，刑事訴訟上證明
    之資料，無論為直接證據或間接證據，均須達於通常一般之
    人均不致於有所懷疑，而得確信為真實之程度，始得據為有
    罪之認定，若關於被告是否犯罪之證明未能達此程度，而有
    合理性懷疑之存在，致使無從形成有罪之確信，根據「罪證
    有疑、利於被告」之證據法則，即不得遽為不利被告之認定
    （最高法院76年度台上字第4986號判例意旨參照）。又刑法
    第342 條第1 項之規定，背信罪之構成要件為：A.主觀上須
    有背信故意以及為自己或第三人之利益或損害本人利益之不
    法意圖；B.為他人處理事務；C.違背其任務之行為，即財產
    處分權之濫用與信託義務之違背；D.損害本人之財產或其他
    利益者；E.本人財產或利益之損害與行為人違背任務有因果
    關係。即行為人必須有違背他人委託任務之具體行為，或在
    執行其受託任務時違背本人要求之一定義務，始有背信罪成
    立之可能，若行為人主觀上並未具備為自己或第三人不法利
    益或損害本人利益之意圖，及背信之構成要件故意，或所造
    成之損害與行為人之違背任務行為無因果關係，殊不得徒以
    客觀上有造成本人財產或其他利益損害之事實，即疏忽檢驗
    犯罪之第一階段必須主、客觀構成要件皆備始屬該當之基本
    要求，遽予論處被告刑法背信罪。
  三訊據被告否認有背信之事實，茲以伊並無同意戊○○提供其
    如附表二之A 欄位所載較優惠之交易條件，系爭協議書是戊○○片面寫的資為抗辯，公訴意旨認被告涉犯背信罪嫌，無
    非係以告訴代理人簡麗君、吳明憲之指述，證人乙○○、戊○○之證述，系爭協議書影本及得利公司製作之被告逾越權
    限私定與得利公司核定之交易條件比較表為主要憑據。經查
    ：
    (一)系爭協議書為被告與戊○○所訂定，被告同意協議書所載
      內容，業據本院認定如上（詳前述有罪部分一(一)），是被
      告確係同意白鹿洞公司關於華納影片留片率為44％，首堪
      認定。
    (二)又得利公司與美商華納公司關於授權得利公司發行華納公
      司影片有協議得利公司日後應將華納影片回收30％並銷燬
      ，目的在於維持日後直銷市場之供需均衡，得利公司將影
      片交予下游出租店家通路亦會跟下游出租店家通路協議要
      回收30％，回收方式是對店家進行回收半年前發行的影片
      ，一般是業務員去店家收取，如是大型通路的話是由通路
      商自行寄還給得利公司，至於回收數量要等影片發行完畢
      ，合約結束影片回收時間到才知差異多少，合約進行到一
      半不會計算數量等情，業據證人甲○○於本院審理時證述
      明確（見本院審易字卷第54、56、59至60頁）；另證人即
      得利公司前稽核長乙○○於本院審理時復證稱：留片量是
      因得利公司與華納公司在簽約時華納公司有限制總量，約
      定可以保留多少不回收，其他部分就是要回收繳回華納公
      司，沒有繳回華納公司合約有明定一片要罰多少金額，得
      利公司關於給下游通路的留片量有一個區間範圍，傳統出
      租店大約是可保留2 成，連鎖店會給多一點空間大約是3
      成，因為每個個別交易條件並不一致，所以可能會有浮動
      ，白鹿洞公司是屬於連鎖店通路，影片的回收是在影片發
      行後6 個月開始執行，亦即跟店家約定每支片發給店家會
      至少讓他營運6 個月，合約進行6 個月後就開始一邊收回
      ，但因片子有強有弱，較弱的片子店家可能不想要保留，
      但較強的片子店家可能希望可以讓他多留一下多做幾次生
      意，例如7 月收回1 月發行的片子，店家某些強片可能會
      保留，但我們不會要求他收得非常乾淨，就是店家有多少
      要給我們收回來，我們就先收，我們逐月收6 個月前發行
      的片子，例如華納合約，我們會在經過一年半後才去作保
      留量的結算，就是結算店家之前每個月繳回多少片子，我
      們會請助理統計每個店家每支片子回收的數量，到隔年6
      月時前一年12月的片子也要收回了，我們會看哪一個店家
      的收回量較差，就會請業務員去催，但這些量可能沒有辦
      法一次全部收回來，完全是要由店家來配合，如果店家回
      收態度比較散漫，我們也沒有辦法完全照比例收回，我們
      對店家會約定沒有回收的部分，每支片子會罰約150 元，
      但以目前通案處理情形並沒有落實過該罰則，如果沒有完
      全回收，華納公司會跟我們公司談回收量差異要如何處理
      ，華納公司還是有一定的彈性，這是我們得利公司向華納
      公司爭取的，以華納影片來說，一般年會收率約在6 、7
      成上下，這是含大型通路、連鎖店、傳統店家計算，每年
      得利公司與華納公司在關於留片量確實回收的成果，都是
      呈現一個浮動的狀態等語（本院審易字卷第111 至112 頁
      、115 至117 頁參照）。是以，被告雖與白鹿洞公司約定
      留片率經折算為44％，然則得利公司影片回收之最終實際
      數量或因店家個別磋商條件、影片熱門與否、得利公司每
      月回收情形、回收方式（係由業務員前往收取或店家自行
      寄回）、店家態度是否積極，以及得利公司是否落實未回
      收之罰則等諸端原因而各有相當差異，是以被告縱與白鹿
      洞公司為上開約定，影片最後回收情形仍有上開被告難以
      掌控之諸端原因存在，自難僅以白鹿洞公司最終未達回收
      率70％之標準即謂之係屬被告違背任務之行為；又被告在
      得利公司任職多年職至業務總監，對於歷來影片實際回收
      狀，並約僅可落實至6 、7 成之情形當屬知悉甚詳，而渠
      與白鹿洞公司約定之留片率44％實與得利公司實際執行影
      片回收情形相差甚小，被告若確有為自己或他人不法利益
      ，或損害本人之利益之意圖，當不致特意約定與實際執行
      影片回收之情形差距甚小之比率，被告是否確有背信之主
      觀意圖，不無可疑；況得利公司係在白鹿洞公司96年合約
      全數履行完畢半年後才進行影片回收數量確認，而本件被
      告係於97年6 月20日自得利公司離職，業據被告供明，而
      白鹿洞公司於斯時後尚在97年8 月1 日、97年8 月22日、
      97年9 月26日都各有還片紀錄，且還片量各為1736支、89
      3 支、316 支，上開三次還片總額較被告尚在得利公司任
      職時之各次還片數高甚多，有告訴人提出之白鹿洞影片返
      還日期暨明細表一紙可參（見本院審易字卷第495 號卷第
      40頁），是被告離職後得利公司尚再繼續向白鹿洞公司回
      收影片並計算數額，而被告當時既已離職，對於其離職後
      白鹿洞公司確實回收影片之情形更無從得知，更不能以白
      鹿洞公司事後回收情形欠佳或未達得利公司規定之70％即
      謂被告有違背任務行為，告訴人若因此而受有損害，至多
      僅為其與白鹿洞公司之民事糾葛，應循民事途徑救濟，尚
      難認告訴人所受損害與被告同意白鹿洞公司44％之留片率
      有因果關係。
    (三)綜上所述，本件被告雖與白鹿洞公司約定留片率44％，惟
      難認有損害告訴人利益之不法意圖，而被告該行為亦難認
      與告訴人之損害有何因果關係，與背信罪構成要件不合，
      此外，復查無其他積極證據，足以證明被告有公訴人所指
      之背信犯行，依照首揭說明，其犯罪不能證明，本院自應
      為被告無罪之諭知。
  四至起訴意旨所指關於附表三被告未得得利公司授權，違背得
    利公司所定之A 欄交易條件，而提供白鹿洞公司較優之B 欄
    交易條件，因認被告涉犯背信部分，按刑法上之背信罪為一
    般的違背任務之犯罪，而同法之侵占罪，則專指持有他人所
    有物，以不法領得之意思，變更持有為所有，侵占入己者而
    言，故違背任務行為，苟係將其持有之他人所有物，意圖不
    法領得，據為己有，自應論以侵占罪，最高法院85年度臺上
    字第1316號著有判決意旨可資參照。經查，被告縱與白鹿洞
    公司就所為附表一(一)協議內容編號2 、3 協議（即附表三所
    示交易條件）未得得利公司授權，惟以上開附表一(一)編號2
    之部分，被告所收得之款項12萬5000元全數未向得利公司回
    報，而附表一(一)編號3 被告所收得之款項37萬5000元，被告
    亦僅向得利公司陳報收得35萬元，此有卷附得利公司繳款通
    知單影本一紙可佐（見他字第6517號卷第8 頁），而上開未
    繳回得利公司之溢款共15萬元，均由被告侵占入己，業如上
    述，可知被告雖有上開附表一(一)編號2 、3 之作價行為（對
    白鹿洞公司就華納影片及大陸劇訂定較低之單價）及訂定大
    陸劇數量為15套之行為，縱係未得得利公司授權，惟被告此
    舉之目的顯係為將此部分所生之溢款挪為己用以遂行其侵占
    犯行，其行為縱有違背任務，顯係基於侵占之不法意圖所為
    ，衡諸上述實務見解，被告所為關於附表三【即同於附表一
    (一)編號2 、3 】部分自無庸論以背信罪，而僅得以侵占罪責
    論處，而此部分侵占犯行亦業經本院認定有罪如上述，附予
    敘明。
據上論斷，應依刑事訴訟法第299 條第1 項前段、第301 條第1
項，刑法第336 條第2 項、第74條第1 項第1 款、第41條第1 項
前段，刑法施行法第1 條之1 ，中華民國九十六年罪犯減刑條例
第2 條第1 項第3 款、第7 條、第9 條，判決如主文。
本案經檢察官呂寧莉到庭執行職務
中    華    民    國    99    年    1     月    27    日
                  刑事第五庭審判長法  官  林秀鳳
                                  法  官  鄭光婷
                                  法  官  吳維雅
以上正本證明與原本無異。
如不服本判決應於收受判決後10日內向本院提出上訴書狀，並應
應敘述具體理由。其未敘述上訴理由者，應於上訴期間屆滿後20
日內向本院補提理由書(均須按他造當事人之人數附繕本)「切勿
逕送上級法院」。
                                  書記官  劉育君
中    華    民    國    99    年    1     月    27    日
附錄本案論罪科刑法條全文
中華民國刑法第336條
對於公務上或因公益所持有之物，犯前條第1 項之罪者，處1 年
以上7 年以下有期徒刑，得併科5 千元以下罰金。
對於業務上所持有之物，犯前條第1 項之罪者，處6 月以上5 年
以下有期徒刑，得併科3 千元以下罰金。
前二項之未遂犯罰之。
附表一協議書內容要旨
(一)協議內容
┌──┬──────┬──────┬────┬─────┐
│編號│項目        │數量        │單價    │金額      │
│    │            │            │        │          │
├──┼──────┼──────┼────┼─────┤
│1   │96年華納影片│3000支      │410元   │123萬     │
├──┼──────┼──────┼────┼─────┤
│2   │96年華納影片│3000支以上超│360元   │12萬5000元│
│    │            │支部分預付款│        │          │
├──┼──────┼──────┼────┼─────┤
│3   │大陸劇      │15套        │2 萬5000│37萬5000元│
│    │            │            │元      │          │
├──┼──────┼──────┴────┴─────┤
│4   │贈片方式    │比例為每50支可留22支（如出貨3000支│
│    │            │可贈片1320支）                    │
├──┴──────┴───────────┬─────┤
│合計                                      │173 萬元  │
└─────────────────────┴─────┘
(二)白鹿洞預付帳款之支票明細
┌──┬──────┬──────┬─────┐
│編號│支票號碼    │票載發票日  │票面金額（│
│    │            │            │新臺幣）  │
├──┼──────┼──────┼─────┤
│1   │HE0000000   │96年1 月31日│15萬元    │
├──┼──────┼──────┼─────┤
│2   │HE0000000   │96年2 月28日│同上      │
├──┼──────┼──────┼─────┤
│3   │HE0000000   │96年3 月31日│14萬3000元│
├──┼──────┼──────┼─────┤
│4   │HE0000000   │96年4 月30日│同上      │
├──┼──────┼──────┼─────┤
│5   │HE0000000   │96年5 月31日│同上      │
├──┼──────┼──────┼─────┤
│6   │HE0000000   │96年6 月30日│同上      │
├──┼──────┼──────┼─────┤
│7   │HE0000000   │96年7 月31日│同上      │
├──┼──────┼──────┼─────┤
│8   │HE0000000   │96年8 月31日│同上      │
├──┼──────┼──────┼─────┤
│9   │HE0000000   │96年9 月30日│同上      │
├──┼──────┼──────┼─────┤
│10  │HE0000000   │96年10月31日│同上      │
├──┼──────┼──────┼─────┤
│11  │HE024959    │96年11月30日│同上      │
├──┼──────┼──────┼─────┤
│12  │HE024959    │96年12月31日│同上      │
├──┴──────┴──────┼─────┤
│合計                            │173萬元   │
└────────────────┴─────┘
附表二
┌───┬─────────┬─────────┬─────┐
│項目  │   A欄            │   B欄            │造成得利公│
│      │被告擅自提供之條件│得利公司核定之條件│司之損失  │
├───┼─────────┼─────────┼─────┤
│96年華│                  │                  │          │
│納留片│每50支留片22支（留│留片率30%         │374,262 元│
│率    │片率44%）         │                  │          │
└───┴─────────┴─────────┴─────┘
附表三
┌───┬───┬─────┬─────┬─────────┐
│項目  │數量  │   A欄    │   B欄    │造成得利公司之損失│
│      │      │被告擅自提│得利公司核│                  │
│      │      │供之條件  │定之條件  │                  │
├───┼───┼─────┼─────┼─────────┤
│96年  │超過  │360 元/支 │410元/支  │6 萬7,050 元（原起│
│華納  │3000  │          │          │訴金額為23萬1,900 │
│      │支以上│          │          │元，嗣經公訴人更正│
│      │之部分│          │          │【本院易字卷第15頁│
│      │      │          │          │參照】）          │
├───┼───┼─────┼─────┼─────────┤
│大陸  │ 15套 │25,000元/ │35,000元/ │  35,000元        │
│劇    │      │套        │套        │                  │
└───┴───┴─────┴─────┴─────────┘

司法院資訊處製作；財團法人民間司法改革基金會備份。
